臺灣新北地方法院刑事判決
111年度金訴字第1238號
公  訴  人  臺灣新北地方檢察署檢察官
被      告  張鶴騰

上列被告因違反洗錢防制法等案件，經檢察官提起公訴（111年
度偵字第5573、5977號），本院判決如下：
    主  文
本件公訴不受理。
    理  由
一、公訴意旨詳如附件所示。
二、按被告死亡者，法院應諭知不受理之判決，且得不經言詞辯
    論為之，刑事訴訟法第303條第5款、第307條分別定有明文
    。經查，被告張鶴騰業於本案起訴（繫屬於本院日期為民國
    111年7月18日，有本院收狀戳章在卷可按）後之111年9月13
    日死亡，有戶役政資訊網站查詢-個人資料查詢1份（見本院
    卷第87頁）在卷可稽，揆諸前揭法條規定，爰不經言詞辯論
    ，逕行諭知不受理之判決。
據上論斷，應依到事訴訟法第303條第3款、第307條判決如主文
。
本案經檢察官蔣政寬提起公訴。
中　　華　　民　　國　　111 　年　　12　　月　　5 　　日
                  刑事第十五庭  審判長法  官  黃湘瑩
　
                                      法  官  游涵歆
　
                                      法  官  梁世樺
以上正本證明與原本無異。
如不服本判決應於收受判決後20日內向本院提出上訴書狀，並應
敘述具體理由；其未敘述上訴理由者，應於上訴期間屆滿後20日
內向本院補提理由書（均須按他造當事人之人數附繕本）「切勿
逕送上級法院」。
                                      書記官  曾翊凱
中　　華　　民　　國　　111 　年　　12　　月　　5 　　日
附件：
臺灣新北地方檢察署檢察官起訴書
                                     111年度偵字第5573號
                                     111年度偵字第5977號
　　被　　　告　張鶴騰　男　54歲（民國00年0月0日生）
　　　　　　　　　　　　籍設臺中市○區○○街000號（臺中                         ○○○○○○○○）
　　　　　　　　　　　　居臺北市○○區○○路0段000號之1　　　　　　　　　　　　國民身分證統一編號：Z000000000號
上列被告因詐欺等案件，已經偵查終結，認應該提起公訴，茲將
犯罪事實及證據並所犯法條分敘如下：
　　　　犯罪事實
一、張鶴騰自110年7、8月起，加入由真實姓名年籍不詳、綽號
    為「禿頭」之成年人所組成之詐欺犯罪組織集團，並受「禿
    頭」之管理及指揮，擔任收簿手，負責收取他人金融帳戶之
    存摺、提款卡包裹，交付與該詐騙集團作為詐騙使用，並以
    收取每個包裹新臺幣（下同）500元之代價作為報酬。張鶴
    騰遂與上開詐欺集團成員，意圖為自己不法之所有，共同基
    於詐欺取財、違反洗錢防制法之犯意聯絡，先由不詳詐騙集
    團成員以求職等事由，致楊儀君、林冠傑、林鈁嫀、吳欣穎
    於如附表一所示時、地，將如附表一金融帳戶之存摺、提款
    卡，寄送至如附表一之超商門市，復由「禿頭」在臺北市○○
    區○○街000號旁艋舺公園內，以書寫紙條方式，指示張鶴騰
    於如附表一之時間、地點，前往領取各該包裹，得手後，隨
    即將包裹交付予該詐欺集團接收人頭帳戶之成員。嗣詐欺集
    團成員取得前開人頭帳戶後，旋由詐欺集團之不詳成員以如
    附表二所示之詐騙手法，向李翰暄、劉靜文、施鳳真、林忠
    縯、蔡誼蓁、張培芬、林菁菁、蕭妤綺、蘇孟蕾行騙，致使
    其均陷於錯誤，而於如附表二所示之時地，匯款如附表二之
    金額至各該人頭帳戶內，旋遭提領。
二、案經李翰暄、劉靜文、施鳳真、林忠縯、蔡誼蓁、張培芬、
    林菁菁、蕭妤綺訴由新北市政府警察局板橋分局報告偵辦。
　　　　證據並所犯法條
一、證據清單及待證事實：
編號 證據名稱 待證事實 1 被告張鶴騰於警詢及偵訊中之自白 坦承參與詐欺集團擔任收簿手，並領取附表一所示之帳戶後交予詐欺集團，每次領取即可獲得500元之報酬。 2 告訴人李翰暄於警詢中之指訴 告訴人李翰暄於附表二項次1所示時間及方式，遭詐騙而匯款之事實。 3 告訴人劉靜文於警詢中之指訴 告訴人劉靜文於附表二項次2所示時間及方式，遭詐騙而匯款之事實。 4 告訴人施鳳真於警詢中之指訴 告訴人施鳳真於附表二項次3所示時間及方式，遭詐騙而匯款之事實。 5 告訴人林忠縯於警詢中之指訴 告訴人林忠縯於附表二項次4所示時間及方式，遭詐騙而匯款之事實。 6 告訴人蔡誼蓁於警詢中之指訴 告訴人蔡誼蓁於附表二項次5所示時間及方式，遭詐騙而匯款之事實。 7 告訴人張培芬於警詢中之指訴 告訴人張培芬於附表二項次6所示時間及方式，遭詐騙而請林予軒協助匯款之事實。 8 告訴人林菁菁於警詢中之指訴 告訴人林菁菁於附表二項次9所示時間及方式，遭詐騙而匯款之事實。 9 證人蕭妤綺於警詢中之證述 告訴人蕭妤綺於附表二項次8所示時間及方式，遭詐騙而匯款之事實。 10 被害人蘇孟蕾之內政部警政署反詐騙諮詢專線紀錄表 被害人蘇孟蕾於附表二項次7所示時間及方式，遭詐騙而匯款之事實。 11 證人楊儀君於警詢中之證述 證人楊儀君於如附表一項次1所示時、地，寄送如附表一項次1帳戶之提款卡至指定便利商店之事實。 12 證人林冠傑於警詢中之證述 證人林冠傑於如附表一項次2所示時、地，寄送如附表一項次2帳戶之存摺、提款卡至指定便利商店之事實。 13 證人林鈁嫀於警詢中之證述 證人林鈁嫀於如附表一項次3所示時、地，寄送如附表一項次3帳戶之提款卡至指定便利商店之事實。 14 證人吳欣穎於警詢中之證述 證人吳欣穎於如附表一項次4所示時、地，寄送如附表一項次4帳戶之提款卡至指定便利商店之事實。 15 證人林予軒於警詢中之證述 告訴人張培芬向林予軒借貸，而由林予軒以於如附表二項次6所示時、地匯款之事實。 16 附表二所示之告訴人或被害人所提供之轉帳交易紀錄及通訊軟體對話紀錄資料 附表二所示之告訴人及被害人遭詐騙匯款之事實。 17 便利商店監視錄影翻拍照片及影像光碟 證明被告於如附表一時、地，領取內有附表一金融帳戶存摺、提款卡之包裹之事實。 18 兆豐國際商業銀行帳號000-00000000000號帳戶（下稱本案兆豐銀行帳戶）、合作金庫商業銀行帳號000-0000000000000號帳戶（下稱本案合庫銀行帳戶）、台灣中小企業銀行帳號000-00000000000號帳戶（下稱本案台灣企銀帳戶）、玉山商業銀行帳號000-0000000000000號帳戶（下稱本案玉山銀行帳戶）、華南商業銀行帳號000-000000000000（下稱本案華南銀行帳戶）之交易明細 佐證附表二之告訴人及被害人等遭詐騙匯款後，旋遭提領之事實。 
二、按共同正犯之成立，祇須具有犯意之聯絡，行為之分擔，既
    不問犯罪動機起於何人，亦不必每一階段犯行，均經參與；
    共同正犯之意思聯絡，原不以數人間直接發生者為限，即有
    間接之聯絡者，亦包括在內；且其表示之方法，不以明示通
    謀為必要，即相互間有默示之合致，亦無不可；再共同實施
    犯罪行為之人，在合同意思範圍以內，各自分擔犯罪行為之
    一部，相互利用他人之行為，以達其犯罪之目的者，即應對
    於全部所發生之結果，共同負責；故共同正犯間非僅就其自
    己實施之行為負其責任，並在犯意聯絡之範圍內，對於其他
    共同正犯所實施之行為，亦應共同負責，最高法院34年上字
    第862號判例、77年台上字第2135號判例及32年上字第1905
    號判例意旨可資參照。查被告既參與參與詐欺集團而擔任取
    款取簿手，縱未全程參與、分擔，然詐欺集團成員間本有各
    自之分工，或係負責撥打電話從事詐騙，或係負責提領款項
    及轉帳匯款之車手，或係負責招攬車手之人，各成員就詐欺
    集團其他成員所實行之犯罪行為，應共同負責。是核被告所
    為，係涉犯刑法第339條第1項之詐欺取財、洗錢防制法第14
    條第1項之洗錢等罪嫌，其以一行為同時觸犯詐欺取財、洗
    錢罪之罪名，請依刑法第55條前段想像競合犯規定，從一重
    之詐欺取財罪處斷。再詐欺取財罪既係為保護個人之財產法
    益而設，則關於行為人詐欺犯罪之罪數計算，除非存在時間
    或空間上之全部或局部之重疊關係，否則原則上自應依遭受
    詐騙之被害人人數定之，是被告所犯上開各罪（即附表二之
    告訴人或被害人，共9罪），請予分論併罰。又被告與其詐
    欺集團各成員間，就上開犯行均有犯意聯絡及行為分擔，請
    依刑法第28條規定論以共同正犯。被告於本案所得之金錢20
    00元（依附表一之時間所示，共領4次包裏），請依刑法第3
    8條之1第1項、第3項之規定，宣告沒收，並於全部或一部不
    能沒收或不宜執行沒收時，追徵其價額。
三、依刑事訴訟法第251條第1項提起公訴。
　　此　致
臺灣新北地方法院
中　　華　　民　　國　 111　　年　　　6 　月　　10　　日
　　　　　　　　　　　　　    檢　察　官  蔣政寬　　　　
附表一：
編號 帳戶所有人 寄送帳戶時間 寄送帳戶資料 收件門市 被告領取包裹時間 1 楊儀君 110年10月15日22時31分許 兆豐銀行帳戶（帳號：00000000000，下稱本案兆豐銀行帳戶）、合庫銀行帳戶（帳號：0000000000000，下稱本案合庫銀行帳戶）之提款卡 新北市板橋區縣○○道0段000巷0○0號之7-11超商勝多門市 110年10月19日6時58分許 2 林冠傑 110年10月16日13時20分許 台灣企銀帳戶（帳號：00000000000，下稱本案台灣企銀帳戶）之存摺、提款卡 新北市○○區○○○街000號之7-11超商僑一門市 110年10月21日12時8分許 3 林鈁嫀 110年10月15日22時30分許 玉山銀行帳戶（帳號：0000000000000，下稱本案玉山銀行帳戶）之提款卡 新北市○○區○○路000號之7-11超商國慶門市 110年10月24日11時18分許 4 吳欣穎 110年10月16日11時2分許 華南銀行帳戶（帳號：000000000000，下稱本案華南銀行帳戶）之提款卡 新北市○○區○○街00號之7-11超商板仁門市 110年10月19日7時59分 
附表二：
編號 告訴人或被害人 詐騙方式及時間 匯款時間 匯款金額(新臺幣) 匯入帳戶 案號 1 告訴人李翰暄 於110年10月19日18時40分許，以電話佯稱係飾品店客服人員，因人員操作失誤將收取會員費用，需依指示辦理取消云云，致李翰暄陷於錯誤匯款。 110年10月19日19時16分 4萬9983元 本案兆豐銀行帳戶 111年度偵字第5573號 2 告訴人劉靜文 於110年10月19日15時52分許，以簡訊佯稱可提供借貸云云，致劉靜文陷於錯誤匯款。 110年10月19日20時12分 2萬元 本案兆豐銀行帳戶 111年度偵字第5573號 3 告訴人施鳳真 於110年10月19日18時許，以電話佯稱係購物網站人員，因人員操作失誤將收取會員費用，需依指示辦理取消云云，致施鳳真陷於錯誤匯款。 110年10月19日19時49分 3萬3033元 本案兆豐銀行帳戶 111年度偵字第5573號 4 告訴人林忠縯 於110年10月16日17時59分許，以簡訊佯稱可提供借貸，並由年籍不詳之吳專員與林忠縯聯繫，要求匯款以證明財力，致林忠縯陷於錯誤匯款。 110年10月19日18時 3000元 本案合庫銀行帳戶 111年度偵字第5573號 5 告訴人蔡誼蓁 於110年10月19日18時40分許，以簡訊佯稱可提供借貸云云，致蔡誼蓁陷於錯誤，依簡訊指示步驟匯款。 110年10月19日18時40分 3萬元 本案合庫銀行帳戶 111年度偵字第5573號 6 告訴人張培芬 於110年10月20日13時47分許，以簡訊佯稱可提供借貸，並由年籍不詳之人員與張培芬聯繫，要求繳交保證金等費用，致張培芬陷於錯誤匯款。 110年10月22日16時45分 2萬5000元 本案台灣企銀帳戶 111年度偵字第5573號 7 被害人蘇孟蕾 於110年10月19日，以簡訊佯稱可提供借貸，並由年籍不詳之人員與蘇孟蕾聯繫，要求解除凍結帳戶之費用，致蘇孟蕾陷於錯誤匯款。 110年10月19日19時24分 2萬1000 本案合庫銀行帳戶 111年度偵字第5573號 8 告訴人蕭妤綺 於110年10月19日16時46分許許，以電話佯稱係購物網站人員，因人員操作失誤將收取會員費用，需依指示辦理取消云云，致蕭妤綺陷於錯誤匯款。 ①110年10月19日20時49分 ②同日20時51分 ③同日21時2分 ④同日21時11分 ①2萬9985元 ②1萬123元 ③2萬9985元 ④1萬5123元 本案華南銀行帳戶 111舞年度偵字第5977號 9 告訴人林菁菁 於110年10月24日某時許，以電話佯稱係保養品公司人員，因訂單錯誤，需依指示辦理取消云云，致林菁菁陷於錯誤匯款。 110年10月24日19時4分 1萬9850元 本案玉山銀行帳戶 111年度偵字第5573號